【裁判字號】    90,訴,35
【裁判日期】    900711
【裁判案由】    侵權行為損害賠償
【裁判全文】
臺灣高等法院民事判決  九十年度訴字第三五號
      原      告  乙○○
      被      告  甲○○
右當事人間因侵權行為損害賠償事件，本院判決如左︰
    主    文
被告應給付原告新臺幣貳佰拾萬參仟零伍拾元及自民國八十九年十一月二日起至清償
日止按年息百分之五計算之利息。
訴訟費用由被告負擔。
本判決第一項於原告以新臺幣柒拾萬元為被告供擔保後，得假執行。
    事    實
甲、原告方面：
壹、聲明：
一、被告應給付原告新臺幣（下同）二百十萬三千零五十元，及自附帶民事訴訟訴狀
    繕本送達被告翌日起，至清償日止按年息百分之五計算之利息。
二、原告願供擔保聲請宣告假執行。
貳、陳述：
一、被告向原告租用坐落台北縣新莊市○○街一一號二樓之房屋乙間。本應注意於室
    內抽菸時菸灰餘燼之處理，且依其智識、能力並無不能注意之情形，竟疏未注意
    ，致於民國八十八年十一月十七日清晨七時許，於二樓屋內吸菸後，未注意將菸
    灰彈入垃圾桶內，以致餘燼點燃垃圾桶內易燃廢品而燒燬二樓，並延燒至三樓。
二、本件房屋失火造成原告支出修理費用（所受損害），計一百七十五萬九千零五十
    元，依民法第一百八十四條第一項前段、第二百十三條第一項及第三項，被告應
    賠償其損害：
    (一)二樓及三樓之全部水電修繕工程，係由「尚鴻水電行」承包，計十三萬四千二
      百元。
    (二)二樓及三樓之鋁窗、百葉窗相關工程，係由「明志鋼鋁股份有限公司」承包，
      計十二萬零七百五十元。
    (三)二樓及三樓土水相關工程，係由「蘇清泉、李阿莉」二人共同承包，支出金額
      分別為四十二萬八千六百元及二十四萬二千三百元。
    (四)三樓鐵工工程，係由「吉貝鐵工廠」承包，支出七萬四千四百元。
    (五)二樓及三樓油漆工程，係由「王成家」承包，支出五萬五千元。
    (六)二樓及三樓冷氣通風管等工程，係由「利昇白鐵號」承包，支出五萬二千元。
    (七)二樓及三樓之樓面整修，合計六十五萬一千八百元。
三、依民法第二百十六條第一項、第二項規定，原告除得請求被告賠償其支出修繕費
    用之損害外，並得請求所失利益之損失。按原告所有本件房屋二、三樓於失火前
    ，分別出租予被告（二樓）及訴外人蔡美英（三樓），二樓部分租金每月為一萬
    零五百元，三樓部分為每月一萬一千元，上開房屋自八十八年十一月失火後，原
    告即無法收取租金，迄今（九十年三月）之所失利益合計三十四萬四千元。
四、被告自案發迄今，分文未予賠償，甚至又在案發後才去報名讀夜校，造成「因為
    半工半讀，所以無資力賠償」之形象，其心態殊有可議。
、證據：提出估價單及收據共九紙、租約二份及照片二十九張為證。
乙、被告方面：
壹、聲明：駁回原告之訴。
貳、陳述：
一、被告於和解時願給付六十萬元，餘分期每月付五千元，多了沒能力給付。
二、被告半工半讀，每月收入二萬多元，扣除生活費及房租，每月僅能負擔四、五千
    元。
丙、本院依職權向臺灣板橋地方法院檢察署調閱被告甲○○公共危險罪案卷（含八十
    九年偵字第五五三七號、八十九年易字第一九五五號、八十九年上易字第三二八
    四號及八十九年執字第六Ｏ六八號）。
    理    由
一、原告起訴主張：被告向伊租用坐落台北縣新莊市○○街一一號二樓之房屋乙間，
    本應注意於室內抽菸時菸灰餘燼之處理，且依其智識、能力並無不能注意之情形
    ，竟疏未注意，致於民國八十八年十一月十七日清晨七時許，於二樓屋內吸菸後
    ，將菸灰彈入垃圾桶內，以致餘燼點燃垃圾桶內易燃廢品而燒燬二樓，並延燒至
    三樓。本件房屋失火造成伊支出修理費用（所受損害）新台幣（下同）一百七十
    五萬九千零五十元，及減少房屋出租之收益（所失利益）三十四萬四千元，共計
    二百十萬三千零五十元。爰依侵權行為之法律關係請求被告賠償伊上開金額，並
    加計法定遲延利息等語。
    被告則以：伊半工半讀，每月收入二萬多元，扣除生活費及房租，如和解僅能給
    付六十萬元，餘每月再給付四、五千元等語，資為抗辯。
二、原告主張：被告向伊租用坐落台北縣新莊市○○街一一號二樓之房屋乙間，本應
    注意於室內抽菸時菸灰餘燼之處理，且依其智識、能力並無不能注意之情形，竟
    疏未注意，致於八十八年十一月十七日清晨七時許，於二樓屋內吸菸後，將菸灰
    彈入垃圾桶內，以致餘燼點燃垃圾桶內易燃廢品而燒燬二樓，並延燒至三樓等情
    ，為被告所不爭，且有原告提出現場照片二十九張附卷可稽（見本院訴字卷五八
    頁至七一頁），刑事部分被告因而被依失火罪判處有期徒刑六月確定，亦經本院
    依職權向臺灣板橋地方法院檢察署調閱被告公共危險罪案卷（含八十九年偵字第
    五五三七號、八十九年易字第一九五五號、八十九年上易字第三二八四號及八十
    九年執字第六Ｏ六八號案卷）查明屬實，且有本院刑事庭八十九年度上易字第三
    二八四號刑事判決在卷足按（見本院訴字卷四頁至八頁），應堪信原告之主張為
    真實。
    原告主張：上開房屋失火造成伊支出修理費用（所受損害），計一百七十五萬九
    千零五十元，依民法第一百八十四條第一項前段、第二百十三條第一項及第三項
    ，被告應賠償其損害：(一)二樓及三樓之全部水電修繕工程，係由「尚鴻水電行」
    承包，計十三萬四千二百元。(二)二樓及三樓之鋁窗、百葉窗相關工程，係由「明
    志鋼鋁股份有限公司」承包，計十二萬零七百五十元。(三)二樓及三樓土水相關工
    程，係由「蘇清泉、李阿莉」二人共同承包，支出金額分別為四十二萬八千六百
    元及二十四萬二千三百元。(四)三樓鐵工工程，係由「吉貝鐵工廠」承包，支出七
    萬四千四百元。(五)二樓及三樓油漆工程，係由「王成家」承包，支出五萬五千元
    。(六)二樓及三樓冷氣通風管等工程，係由「利昇白鐵號」承包，支出五萬二千元
    。(七)二樓及三樓之樓面整修，合計六十五萬一千八百元。次依民法第二百十六條
    第一項、第二項規定，伊除得請求被告賠償其支出修繕費用之損害外，並得請求
    所失利益之損失。按伊所有本件房屋二、三樓於失火前，分別出租予被告（二樓
    ）及訴外人蔡美英（三樓），二樓部分租金每月為一萬零五百元，三樓部分為每
    月一萬一千元，上開房屋自八十八年十一月失火後，伊即無法收取租金，迄今（
    九十年三月）之所失利益合計三十四萬四千元等情，亦據提出估價單及收據共九
    紙及租約二件為證（見本院訴字卷二六頁至四一頁），且為被告所不爭，亦堪信
    實。從而原告依侵權行為損害賠償之法律關係，請求被告賠償上開損害二百十萬
    三千零五十元，及自本件附帶民事訴訟起訴狀繕本送達翌日即八十九年十一月二
    日起加計法定遲延利息，即屬正當，應予准許。
    原告陳明願供擔保，請准為假執行之宣告，核無不合，爰酌定相當之擔保金額准
    許之。
據上論結：本件原告之訴為有理由，依民事訴訟法第七十八條、第四百六十三條、第
三百九十條第二項判決如主文。
中      華      民      國    九十      年      七      月      十一    日
                                民事第四庭
                                    審判長法  官  楊  豐  卿
                                          法  官  張      蘭
                                          法  官  林  金  吾
右正本係照原本作成。
如不服本判決，應於收受送達後二十日內向本院提出上訴書狀，其未表明上訴理由者
，應於提出上訴後二十日內向本院補提理由書狀（均須按他造當事人之人數附繕本）
上訴時應提出委任律師或具有律師資格之人之委任狀；委任有律師資格者，另應附具
律師及格證書及釋明委任人與受任人有民事訴訟法第四百六十六條之一第一項但書或
第二項（詳附註）所定關係之釋明文書影本。
中      華      民      國    九十      年      七      月      十二    日
                                          書記官  殷  丹  妮
附註：
民事訴訟法第四百六十六條之一（第一項、第二項）：
對於第二審判決上訴，上訴人應委任律師為訴訟代理人。但上訴人或其法定代理人具
有律師資格者，不在此限。
上訴人之配偶、三親等內之血親、二親等內之姻親，或上訴人為法人、中央或地方機
關時，其所屬專任人員具有律師資格並經法院認為適當者，亦得為第三審訴訟代理人
。


司法院資訊處製作；財團法人民間司法改革基金會備份。
